【裁判字號】    97,上易,737
【裁判日期】    970619
【裁判案由】    竊盜
【裁判全文】
臺灣高等法院臺中分院刑事判決         97年度上易字第737號
上  訴  人
即  被  告  己○○
上  訴  人
即  被  告  甲○○
上列2人共同
選任辯護人  陳鴻謀律師
上列上訴人即被告因竊盜案件，不服臺灣彰化地方法院96年度易
字第1860號，中華民國97年2月29日第一審判決（起訴案號：臺
灣彰化地方法院檢察署96年度偵字第9668號，移送併案審理案號
：96年度偵字第11595號），提起上訴，本院判決如下：
    主  文
原判決關於甲○○犯如附表編號一、二、三、四、五所示各罪部
分撤銷。
甲○○犯如附表編號一、二、三、四、五所示之罪，各處如附表
編號一、二、三、四、五所示之刑。
其他上訴駁回。
甲○○撤銷改判處如附表編號一、二、三、四、五所示之刑，與
上訴駁回部分所判處如附表編號六、七、八、九所示之刑，應執
行有期徒刑貳年。
    犯罪事實
一、己○○、甲○○共同基於意圖為自己不法所有之犯意聯絡，
    於96年9月19日17時許，共同攜帶甲○○所有（起訴書誤載
    為己○○所有）客觀上足以傷害人之生命、身體而可供兇器
    使用之檳榔刀1把，至南投縣南投市○○段681地號土地，由
    甲○○持該檳榔刀割取丁○○所有之檳榔60至70芎，己○○
    將之搬運至車上，以此方式竊取得手後，由己○○將上開檳
    榔變賣，所得現款均分花用。
二、己○○、甲○○、簡誠宏（業經本院另案判處罪刑確定）三
    人另共同基於意圖為自己不法所有之犯意聯絡，於96年9月2
    6日12時許，共同攜帶甲○○所有（起訴書誤載為己○○所
    有）客觀上足以傷害人之生命、身體而可供兇器使用之檳榔
    刀1把，至南投縣南投市○○段746地號土地，由甲○○持該
    檳榔刀割取壬○○所有、丁○○所管領之檳榔40至50芎，己○○、簡誠宏將之搬運至車上，以此方式竊取得手後，由己○○將上開檳榔變賣換現，所得現款三人均分花用。
三、甲○○、石文卿（另案審理中）、簡誠宏三人共同基於意圖
    為自己不法所有之犯意聯絡，於96年9月29日18時許，共同
    攜帶石文卿所有客觀上足以傷害人之生命、身體而可供兇器
    使用之檳榔刀1支，至南投縣名間鄉○○段（追加起訴意旨
    誤為炭段）749、826地號土地，由石文卿持該檳榔刀割取乙○○（追加起訴意旨誤為吳德裕）所有之檳榔50至60芎，甲○○、簡誠宏將之搬運至車上，以此方式竊取得手後，由石
    文卿將上開檳榔變賣換現，所得現款三人均分花用。
四、甲○○、石文卿、簡誠宏三人共同基於意圖為自己不法所有
    之犯意聯絡，於96年10月上旬某日某時許，共同攜帶石文卿
    所有客觀上足以傷害人之生命、身體而可供兇器使用之檳榔
    刀1支，至南投縣名間鄉○○段（起訴書誤載為炭段）495地
    號土地，由石文卿持該檳榔刀割取丙○○所有之檳榔50至60
    芎，甲○○、簡誠宏將之搬運至車上，以此方式竊取得手後
    ，由石文卿將上開檳榔變賣換現，所得現款三人均分花用。
五、甲○○、石文卿、簡誠宏三人另共同基於意圖為自己不法所
    有之犯意聯絡，於96年9月下旬至10月上旬某日某時許，共
    同攜帶石文卿所有客觀上足以傷害人之生命、身體而可供兇
    器使用之檳榔刀1支，至南投縣竹山鎮○○段（起訴書誤載
    為社段）某地號土地，由石文卿持該檳榔刀割取庚○○所有
    之檳榔40至50芎，甲○○、簡誠宏將之搬運至車上，以此方
    式竊取得手後，由石文卿將上開檳榔變賣換現，所得現款三
    人均分花用。
六、己○○、甲○○、石文卿、簡誠宏四人另共同基於意圖為自
    己不法所有之犯意聯絡，於96年10月17日夜間7、8時許，至
    南投縣竹山鎮○○段R884地號土地，共同竊取癸○○所有之
    苦瓜137條得手。
七、己○○、甲○○、石文卿、簡誠宏四人另共同基於意圖為自
    己不法所有之犯意聯絡，於96年10月17日夜間8、9時許，至
    彰化縣二水鄉○○○段R628地號土地，共同竊取丑○○所有
    之茄子549條得手。
八、於96年10月17日夜間9、10時許，己○○、甲○○、石文卿
    、簡誠宏因盛裝竊得農作物之塑膠簍不敷使用，又另共同基
    於意圖為自己不法所有之犯意聯絡，在上開R628地號土地謀
    議後，推由甲○○、石文卿至彰化縣二水鄉○○○段R667地
    號土地，竊取子○○所有之塑膠簍6只（己○○、簡誠宏則
    先行前往南投縣名間鄉○○段R847地號土地竊取木瓜，詳如
    下述九、部分所述），甲○○、石文卿得手後即前往南投縣
    名間鄉○○段R847地號土地與己○○、簡誠宏會合。
九、己○○、甲○○、石文卿、簡誠宏四人另共同基於意圖為自
    己不法所有之犯意聯絡，於96年10月17日夜間9、10時許，
    由己○○、簡誠宏先至南投縣名間鄉○○段R847地號土地，
    拔下寅○○所有之木瓜；嗣於同日夜間10、11時許，石文卿
    、甲○○持渠等所竊得之上揭塑膠簍6只，前往上揭炭寮段
    R847地號土地與己○○、簡誠宏會合後，四人即一同拔取木
    瓜，並以上揭塑膠簍盛裝所拔下之木瓜，以此方式共同竊取
    寅○○所有之木瓜435顆得手。四人隨即分乘二車逃離現場
    ，由己○○、甲○○載運上揭竊得之苦瓜、茄子、木瓜、塑
    膠簍。甲○○、己○○於同日夜間11時30分許，途經彰化縣
    二水鄉○○村○○○○○道產業道路時，因時值深夜，非平
    常採收蔬果販賣之時間，為警發覺可疑為載運行竊所得贓物
    ，加以盤查而獲悉上情。甲○○並於有偵查權限之檢警人員
    尚未發覺上開一至五所示犯罪前自首，而受裁判。
十、案經丁○○、壬○○、乙○○、丙○○、庚○○、癸○○、
    丑○○、子○○、寅○○訴由彰化縣警察局田中分局報請臺
    灣彰化地方法院檢察署檢察官偵查起訴。
    理  由
一、上揭犯罪事實，業據上訴人即被告己○○、甲○○分別於警
    詢、偵訊及原審或本院審理時坦承不諱（見警卷、偵卷第10
    、27、76、107、113、127、161頁，原審97年1月4日準備程
    序及審判筆錄、97年1月18日、97年2月15日審判筆錄，及本
    院準備程序、審判筆錄），二人所述互核相符，且與證人即
    共犯石文卿、簡誠宏於警詢時之證述及偵訊、審理中之結證
    相符（見偵卷第163、165、168頁以下，96年度聲字第826號
    偵卷第3頁，96年度聲字第819號偵卷第11頁，原審97年2月1
    5日審判筆錄），復與證人即被害人丁○○、壬○○、丙○○、乙○○、庚○○、癸○○、丑○○、子○○、寅○○證
    述失竊情節相符（見警卷、偵卷第93、96、99、102、136、
    151頁，96年度偵字第11494號偵卷第10、24頁，原審97年2
    月15日審判筆錄），並有證人吳德裕於原審審理時之證述可
    徵，且有贓物認領保管單4紙、竊盜案現場圖1紙（見偵卷第
    82頁）、被告甲○○手繪檳榔刀簡圖1紙（偵卷第111頁）、
    被害人丁○○手繪現場圖1紙（見偵卷第83頁）、共犯石文
    卿、簡誠宏手繪竊盜案件現場位置簡圖4紙（見偵卷第175至
    178頁）、現場照片22張（見警卷）、被告甲○○竊案現場
    指認相片2張（見偵卷第116頁）、被告己○○竊案現場指認
    相片8張（見偵卷第83至86頁）、石文卿現場指認照片16張
    （見96年度聲字第826號偵卷第9頁以下）、簡誠宏現場指認
    照片16張（見96年度聲字第819號偵卷第17頁以下）、證人
    乙○○指認照片4張（見96年度偵字第11494號卷第15頁）、
    被告己○○使用門號0000-000000號、被告甲○○使用門號0
    000-000000號、共犯石文卿使用門號0000-000000號、共犯
    簡誠宏使用門號0000-00000 0號行動電話於96年8月1日至10
    月20日雙向通聯紀錄各1份（見通聯紀錄卷）附卷可稽，另
    有扣案被告己○○、甲○○行竊時所著百振牌雨鞋、三和牌
    雨鞋各1雙可資佐證，堪認被告2人自白均與事實相符。再者
    ：
  (一)、按刑法上所謂結夥3人以上係指有共同犯罪之故意，結為
      一夥而言（最高法院94年度臺上字第5813號判決意旨參照
      ）；又按刑法第321條第1項第3款之攜帶兇器竊盜罪，係
      以行為人攜帶兇器竊盜為其加重條件，此所謂兇器，其種
      類並無限制，凡客觀上足對人之生命、身體、安全構成威
      脅，具有危險性之兇器均屬之，且祇須行竊時攜帶此種具
      有危險性之兇器為已足，並不以攜帶之初有行兇之意圖為
      必要（最高法院79年度臺上字第5253號判例要旨可供參照
      ）。經查：本件被告甲○○、己○○就事實欄二所示犯行
      ，係與共犯簡誠宏基於共同意圖不法為自己所有之竊盜犯
      意聯絡，在場共同實施竊盜犯行；被告甲○○就事實欄三
      至五所示犯行，均係與共犯石文卿、簡誠宏基於共同意圖
      不法為自己所有之竊盜犯意聯絡，在場共同實施竊盜犯行
      ；被告甲○○、己○○就事實欄六、七、九所示犯行，均
      係與共犯石文卿、簡誠宏基於共同意圖不法為自己所有之
      竊盜犯意聯絡，在場共同實施竊盜犯行，自均屬結夥3人
      以上竊盜。再查被告己○○、甲○○與共犯石文卿、簡誠
      宏持以實行事實欄一至五所示竊盜犯行用之檳榔刀均屬鐵
      器，質地堅硬、刀鋒銳利，其長度展開時約有4、5層樓高
      ，收起時為2、3公尺，業據被告甲○○供承無訛（見偵卷
      第108頁），並有被告甲○○手繪檳榔刀示意圖1紙（見偵
      卷第111頁）附卷可稽，顯見該2把檳榔刀客觀上足對他人
      之生命、身體（如頸部、眼睛等）構成威脅，而具有危險
      性，自屬兇器無誤，且被告己○○、甲○○與共犯石文卿
      、簡誠宏係在合同意思範圍以內，各自分擔犯罪行為之一
      部，相互利用他人之行為，以達其犯罪之目的，自均應對
      於全部所發生之結果，共同負責（最高法院28年上字第31
      10號判例意旨參照），是被告2人均應分別就上開所述各
      次犯行之加重要件負責。
  (二)、又按刑法分則或刑法特別法中規定之結夥二人或三人以上
      之犯罪，應以在場共同實施或在場參與分擔實施犯罪之人
      為限，不包括同謀共同正犯在內。司法院大法官會議釋字
      第109號解釋「以自己共同犯罪之意思，事先同謀，而由
      其中一部分之人實施犯罪之行為者，均為共同正犯」之意
      旨，雖明示將「同謀共同正犯」與「實施共同正犯」併包
      括於刑法總則第28條之「正犯」之中，但此與規定於刑法
      分則或刑法特別法中之結夥犯罪，其態樣並非一致，最高
      法院76年臺上字第7210號判例意旨可資參照。本件被告甲○○與共犯石文卿為上揭事實欄八所載竊盜犯行時，被告
      己○○及共犯簡誠宏已先行駕車至距離1公里許之木瓜園
      竊取木瓜，此迭據被告甲○○、己○○供述明確，核與證
      人石文卿、簡誠宏所述相符，並有竊盜案現場圖1紙在卷
      可稽（見偵卷第82頁），則就犯罪事實欄八所載犯行，僅
      有被告甲○○及共犯石文卿2人在場實施犯罪，揆諸上揭
      判例意旨，該次犯行核與刑法第321條第1項第4款「結夥
      三人以上」之要件有間，被告己○○及共犯簡誠宏雖與被
      告甲○○及共犯石文卿就該部分犯行有事先謀議，仍難謂
      係結夥犯罪之人，惟被告己○○既與被告甲○○、共犯石
      文卿、簡誠宏共同謀議竊取上開塑膠簍，而推由被告甲○○及共犯石文卿實施竊盜行為，係以自己犯罪意思，就犯
      罪實行之方法以及實施之順序有所計劃，揆諸釋字第109
      號解釋意旨，仍不失為共同正犯。
  (三)、綜上，本件事證已臻明確，被告二人犯行均堪認定，應予
      依法論科。
二、核被告己○○、甲○○所為，係犯如附表「所犯法條及罪名
    」欄所示之罪。公訴人以96年度偵字第11595號移送併案審
    理部分，既與本案起訴之犯罪事實具有同一事實之關係，本
    院自應併予審理，附此敘明。另就事實欄八部分，公訴意旨
    認被告二人所為係犯刑法第321條第1項第3款、第4款加重竊
    盜罪嫌，尚有未洽，已如前述，惟此部分起訴之社會基本事
    實相同，爰就事實欄八部分，依法變更起訴法條；又公訴人
    就事實欄一部分，論及被告二人係涉犯刑法第321條第1項第
    3款、第4款結夥三人以上攜帶兇器竊盜罪嫌，惟證人簡誠宏
    到庭結稱其未參與該次犯行，核與被告二人供陳相符（見原
    審97年2月15日審判筆錄），復查無積極證據足認該次犯行
    係結夥三人以上為之，自無從認定該次犯行該當於「結夥三
    人以上」之加重要件；又公訴人就事實欄六、七、九部分，
    雖亦論及被告二人係涉犯刑法第321條第1項第3款、第4款結
    夥三人以上攜帶兇器竊盜罪嫌，惟起訴之犯罪事實未敘及被
    告二人及其共犯有何攜帶兇器情事，本院亦查無積極證據足
    認渠等係攜帶兇器為上開3次竊盜犯行，亦無從認定該3次犯
    行有「攜帶兇器」之加重要件，然此皆僅係加重條件之減少
    ，屬單純一罪，本院自得加以審究，亦無庸變更起訴法條，
    併此敘明。
三、被告己○○、甲○○就事實欄一所示犯行有犯意聯絡及行為
    分擔，被告己○○、甲○○及共犯簡誠宏就事實欄二所示犯
    行有犯意聯絡及行為分擔；被告甲○○及共犯石文卿、簡誠
    宏就事實欄三至五所示犯行，均有犯意聯絡及行為分擔；被
    告己○○、甲○○及共犯石文卿、簡誠宏就事實欄六至九所
    示犯行，均有犯意聯絡及行為分擔，皆應論以共同正犯。被
    告甲○○就所犯如事實欄一至五所示之犯行，係於有權偵查
    犯罪之檢警人員發覺前自首，而受裁判，業經本件承辦員警
    戊○○於本院審理中結證明確，應依刑法第62條前段減輕其
    刑。至被告等之選任辯護人雖為被告等辯護稱：被告等就如
    事實欄六至九所示之犯行，亦係自首云云；然經本院質諸承
    辦員警戊○○結稱：盤查被告時，係因見被告等車上載有蔬
    果，而當時係夜間11點多，並非正常採收蔬果之時間，故懷
    疑是行竊所得，乃加以盤查，被告等始陳稱確係行竊而來等
    語。則本件承辦員警顯然係依正常生活經驗判斷，認被告等
    於非正常採收蔬果時間載運蔬果，與常情有悖，而基於職權
    盤查車輛，著手犯罪之偵查後，被告等始自白犯罪，核與自
    首之要件不合，附此明。被告己○○所犯如事實欄一、二
    、六、七、八、九所示各次犯行，及被告甲○○所犯如事實
    欄一至九所示各次犯行，均犯意各別，行為互殊，應予分論
    併罰。
四、原審法院就被告己○○所犯如事實欄一、二所示，及被告己○○、甲○○所犯如事實欄六至九所示各罪，認被告等罪證
    明確，適用應依刑事訴訟法第300條，刑法第321條第1項第3
    款、第4款、第320條第1項、第28條、第51條第5款，刑法施
    行法第1條之1等規定，審酌被告二人事後均坦承犯行，被告
    甲○○並主動協助檢警追查其他犯行，犯後態度尚佳；惟渠
    等皆正值壯年，不思以正當方式謀生，僅因欠缺金錢，貪圖
    不法利益，即共同竊取農作物，次數非微，竊得農作物為數
    甚眾，對被害人造成損失重大，顯然欠缺法治觀念，所為甚
    不足取；且渠等全然無視該等農作物皆係農民花費時日、灌
    注心力之血汗耕耘所得，為圖私利，即大肆採割變賣，因渠
    等犯行，使眾多農民數月間日出而作之辛勤耕作成果，一夕
    化為烏有，嚴重影響農民生計，進而肇致農村人心惶惶，耗
    費人力、物力加強夜間巡邏、守衛，間接影響農業生產力及
    工作效能，所為不惟侵害農民財產安全，更對農村經濟危害
    鉅大，且其中多次竊盜犯行，係結夥三人以上攜帶兇器為之
    ，顯對社會治安造成重大危害，就渠等犯行，自難輕縱；另
    考量被告甲○○前已因過失致死案件，經臺灣南投地方法院
    以93年度投交簡字第36號判決判處有期徒刑6月、緩刑2年，
    該緩刑期間甫期滿，被告甲○○即再犯本案之罪，顯然枉顧
    法院給予之自新機會，被告己○○前因違反電子遊戲場業管
    理條例案件，經臺灣南投地方法院以95年度投刑簡字第43號
    判決判處拘役59日，甫易科罰金執行完畢，二人詎均不知警
    惕，復為本案之多次竊盜犯行，顯不知記取前案科刑教訓，
    暨考量渠等犯罪手段、智識程度及生活狀況等一切情狀，量
    處被告己○○如附表編號一、二，及被告二人各如附表編號
    六、七、八、九主文欄所示之刑，並定被告己○○應執行之
    刑。核其認事用法，均無違誤，量刑亦屬妥適，應予維持。
    檢察官上訴意旨認原審法院就被告己○○部分量刑過輕，就
    被告甲○○部分量刑過重；被告等上訴意旨均自認係自首犯
    行，且彼等已與被害人和解，賠償損害，原審法院未予以審
    酌，量刑顯然過重，而各執以指摘原判決不當，均無理由，
    應予駁回。
五、至原審法院就被告甲○○所犯如事實欄一至五所示之各犯行
    ，因認其罪證明確，而分別予以論科，固屬有據。然查被告
    甲○○就此部分各犯行，係於犯罪未被發覺前，向有權偵查
    犯罪之員警自首而受裁判，業如前述，原判決未詳予調查審
    酌，自有違誤。檢察官及被告甲○○上訴意旨均認此部分量
    刑過重，即有理由，應由本院將原判決關於此部分撤銷改判
    。爰審酌被告甲○○上開素行紀錄、犯罪情節，所生損害，
    事後坦承犯行等一切情狀，各量處如附表編號一至五主文欄
    所示之刑，並與前開上訴駁回部分所處之刑，依法定其應執
    行之刑，以示懲儆。
六、被告等之選任辯護人雖均為被告等請求各予以緩刑宣告，以
    啟自新云云。但本院審酌被告等前均曾有犯罪紀錄，而本件
    被害人多達9人，被告等所為，已造成農村恐慌，自不宜各
    予以緩刑宣告。又扣案百振牌雨鞋1雙係屬被告己○○所有
    ，三和牌雨鞋1雙係屬被告甲○○所有，惟均僅係被告二人
    一般工作時穿著，尚難逕認係供本案犯罪所用之物，爰不予
    宣告沒收。此外，未扣案供被告己○○、甲○○犯事實欄一
    、二所示竊盜犯行之檳榔刀1把，係甲○○所有；供被告甲○○與共犯石文卿、簡誠宏犯事實欄三、四所示竊盜犯行之
    檳榔刀1把，係共犯石文卿所有之物，業據被告甲○○、證
    人石文卿陳述明確，惟上開2把檳榔刀皆未據扣案，又非屬
    違禁物，為避免將來執行困難，爰均不宣告沒收。另扣案塑
    膠簍6個、茄子549條、苦瓜137條、木瓜435顆，均係被告二
    人共同竊盜所得之贓物，且分屬被害人子○○、丑○○、癸○○、寅○○所有之物，並業經被害人領回，有贓物認領保
    管單4紙附卷為佐（見警卷），依法不能宣告沒收，均附此
    敘明。
七、被告甲○○經本院合法傳喚，無正當由不到庭，爰不待陳述
    逕行判決。
據上論斷，應依刑事訴訟法第368條、第369條第1項前段、第364
條、第371條、第299條第1項前段、第300條，刑法第321條第1項
第3款、第4款、第320條第1項、第28條、第51條第5款，刑法施
行法第1條之1第1項、第2項前段，判決如主文。
本案經檢察官辛○○到庭執行職務。
中    華    民    國    97    年    6     月    19    日
            刑事第六庭  審判長法  官  李  文  雄
                              法  官  張  恩  賜
                              法  官  邱  顯  祥
上列正本證明與原本無異。
不得上訴。
                              書記官  陳  桂  芬
中    華    民    國    97    年    6    月     19   日
附表：
┌──┬──────┬────────┬────────────────┐
│編號│   事  實   │ 所犯法條及罪名 │           主   文              │
├──┼──────┼────────┼────────────────┤
│ 一 │如事實欄一、│刑法第321條第1項│己○○共同攜帶兇器竊盜，處有期徒│
│    │所載        │第3款攜帶兇器竊 │刑捌月。                        │
│    │            │盜罪            │甲○○共同攜帶兇器竊盜，處有期徒│
│    │            │                │刑月。                        │
├──┼──────┼────────┼────────────────┤
│ 二 │如事實欄二、│刑法第321條第1項│己○○、甲○○結夥三人以上攜帶兇│
│    │所載        │第3款、第4款結夥│器竊盜，己○○處有期徒刑柒月；王│
│    │            │三人以上攜帶兇器│金祥處有期徒刑月。            │
│    │            │竊盜罪          │                                │
├──┼──────┼────────┼────────────────┤
│ 三 │如事實欄三、│刑法第321條第1項│甲○○結夥三人以上攜帶兇器竊盜，│
│    │所載        │第3款、第4款結夥│處有期徒刑月。                │
│    │            │三人以上攜帶兇器│                                │
│    │            │竊盜罪          │                                │
├──┼──────┼────────┼────────────────┤
│ 四 │如事實欄四、│刑法第321條第1項│甲○○結夥三人以上攜帶兇器竊盜，│
│    │所載        │第3款、第4款結夥│處有期徒刑月。                │
│    │            │三人以上攜帶兇器│                                │
│    │            │竊盜罪          │                                │
├──┼──────┼────────┼────────────────┤
│ 五 │如事實欄五、│刑法第321條第1項│甲○○結夥三人以上攜帶兇器竊盜，│
│    │所載        │第3款、第4款結夥│處有期徒刑月。                │
│    │            │三人以上攜帶兇器│                                │
│    │            │竊盜罪          │                                │
├──┼──────┼────────┼────────────────┤
│ 六 │如事實欄六、│刑法第321條第1項│己○○、甲○○結夥三人以上竊盜，│
│    │所載        │第4款結夥三人以 │各處有期徒刑捌月。              │
│    │            │上竊盜罪        │                                │
├──┼──────┼────────┼────────────────┤
│ 七 │如事實欄七、│刑法第321條第1項│己○○、甲○○結夥三人以上竊盜，│
│    │所載        │第4款結夥三人以 │各處有期徒刑捌月。              │
│    │            │上竊盜罪        │                                │
├──┼──────┼────────┼────────────────┤
│ 八 │如事實欄八、│刑法第320條第1項│己○○、甲○○共同竊盜，各處有期│
│    │所載        │竊盜罪          │徒刑肆月。                      │
├──┼──────┼────────┼────────────────┤
│ 九 │如事實欄九、│刑法第321條第1項│己○○、甲○○結夥三人以上竊盜，│
│    │所載        │第4款結夥三人以 │各處有期徒刑捌月。              │
│    │            │上竊盜罪        │                                │
└──┴──────┴────────┴────────────────┘
附錄論罪科刑法條：
中華民國刑法第321條
（加重竊盜罪）
犯竊盜罪而有左列情形之一者，處六月以上、五年以下有期徒刑
：
一、於夜間侵入住宅或有人居住之建築物、船艦或隱匿其內而犯
    之者。
二、毀越門扇、牆垣或其他安全設備而犯之者。
三、攜帶兇器而犯之者。
四、結夥三人以上而犯之者。
五、乘火災、水災或其他災害之際而犯之者。
六、在車站或埠頭而犯之者。
前項之未遂犯罰之。
中華民國刑法第320條
（普通竊盜罪、竊佔罪）
意圖為自己或第三人不法之所有，而竊取他人之動產者，為竊盜
罪，處 5 年以下有期徒刑、拘役或 5 百元以下罰金。
意圖為自己或第三人不法之利益，而竊佔他人之不動產者，依前
項之規定處斷。
前二項之未遂犯罰之。


司法院資訊處製作；財團法人民間司法改革基金會備份。
